臺北高等行政法院裁定
111年度聲再字第13號
聲  請  人  邱德修                                      

相  對  人  邱蘭筑              
            國防部陸軍司令部

代  表  人  徐衍璞（司令）
上列當事人間聲請承當訴訟事件，聲請人不服中華民國111年8月
25日最高行政法院111年度聲字第233號裁定，本院裁定如下：
　　主  文
本件移送於最高行政法院。
　　理  由
一、按行政訴訟法第266條所稱之異議，指受命法官或受託法官
    單獨所為之裁定，因依法不得抗告，當事人僅得透過該條所
    定之異議程序爭執救濟。此與由法院（如為獨任案件，指獨
    任法官一人；如為合議案件，則指合議庭）之裁定應循抗告
    程序救濟不同。又該條所稱之「受訴法院」，係指受命或受
    託法官所以作出（當事人欲爭執之）裁定之案件所繫屬的法
    院而言。查本件聲請人於「人事行政兵役停役聲請承當訴訟
    事件提出異議狀」（以下簡稱為提出異議狀）所提及之最高
    行政法院111年度聲字第233號裁定，為「法院」所為之裁定
    ，本無前揭異議程序適用之餘地；又聲請人於「提出異議狀
    」首頁表頭記載對最高行政法院111年度聲字第233號裁定提
    起異議，當係欲爭執該裁定之意，而該裁定乃由最高行政法
    院所為，亦即該案之「受訴法院」即為最高行政法院，故聲
    請人引據行政訴訟法第266條關於異議之規定向本院提起異
    議，顯有違誤。
二、次按對於終審法院之裁定不服者，除合於法定再審原因得聲
    請再審外，依法不得以其他之方法聲明不服，故不服終審法
    院之裁定而未以聲請再審之程序為之者，仍應視其為再審之
    聲請，而依聲請再審程序審理裁判。準此，本件聲請人提出
    「提出異議狀」，對於最高行政法院111年度聲字第233號裁
    定聲明不服，仍應視其為再審之聲請，而依聲請再審程序審
    理裁判。次按訴訟之全部或一部，法院認為無管轄權者，依
    原告聲請或依職權以裁定移送於其管轄法院，行政訴訟法第
    18條準用民事訴訟法第28條第1項定有明文。又「再審之訴
    專屬為判決之原行政法院管轄。」「裁定已經確定，而有第
    273條之情形者，得準用本編之規定，聲請再審」，亦分別
    為行政訴訟法第275條第1項及第283條所明定。
三、經查，聲請人提出「提出異議狀」爭執最高行政法院111年
    度聲字第233號裁定。因該裁定為終審法院所為，依據前開
    說明，聲請人既聲明不服，應視為聲請再審而專屬最高行政
    法院管轄。聲請人誤向本院為本件聲請，爰依職權移送於有
    管轄權之最高行政法院，裁定如主文。
中　　華　　民　　國　　111 　年　　9　　月　　30 　　日
                    臺北高等行政法院第七庭
                              審判長法  官　鍾  啟  煌
                                    法  官　林  淑  婷
                              　　　法  官　吳  坤  芳
上為正本係照原本作成。
如不服本裁定，應於送達後10日內向本院提出抗告狀（須按他造
人數附繕本）。
中　　華　　民　　國　　111 　年　　9 　　月　　30　　日
                                    書記官  何  閣  梅